Inventaris van het archief van de NV Maatschappij tot Exploitatie der Verenigde Majanglanden (VML), (1885) 1914-1971
Nationaal Archief, Den Haag
- Stukken m.b.t. verschillende cultuurmaatschappijen t.t.v. Aug. Janssen en Kantoor Aug. Janssen., 7
  - Oogststukken over Cacao inzake afscheping, assurantie, veilingverkoop van de Cultuurmaatschappijen: Soeka-boemie, Broembong, Redjo Agoeng, Goenoeng Majang, Wono Djati en Penataran., 1900; 264
  - Oogststukken over Cacao inzake afscheping, assurantie, veilingverkoop van de Cultuurmaatschappijen: Soeka-boemie, Broembong, Redjo Agoeng, Goenoeng Majang, Wono Djati en Penataran., 1901; 265
  - Oogststukken over Cacao inzake afscheping, assurantie, veilingverkoop van de Cultuurmaatschappijen: Soeka-boemie, Broembong, Redjo Agoeng, Goenoeng Majang, Wono Djati en Penataran., 1902; 266
  - Copiefacturen van de diverse Cultuurmaatschappijen met index., jan. 1900 - okt. 1901; 267; Copieboek 1
  - Copiefacturen van de diverse Cultuurmaatschappijen met index., okt. 1901 - sept. 1902; 268; Copieboek 2
  - Copiefacturen van de diverse Cultuurmaatschappijen met index., sept. 1902 - okt. 1903; 269; Copieboek 3
  - Copiefacturen van de diverse Cultuurmaatschappijen met index., okt. 1903 - juni 1904; 270; Copieboek 4
  - Copiefacturen van de diverse Cultuurmaatschappijen met index., juni 1904 - mrt. 1905; 271; Copieboek 5
  - Copiefacturen van de diverse Cultuurmaatschappijen met index., mrt. 1905 - febr. 1906; 272; Copieboek 6
  - Copiefacturen van de diverse Cultuurmaatschappijen met index., febr. 1906 - mei 1907; 273; Copieboek 7
  - Copiefacturen van de diverse Cultuurmaatschappijen met index., mei 1907 - nov. 1907; 274; Copieboek 8
  - Copiefacturen van de diverse Cultuurmaatschappijen met index., nov. 1907 - dec. 1908; 275; Copieboek 9
  - Copiefacturen van de diverse Cultuurmaatschappijen met index., dec. 1908 - dec. 1909; 276; Copieboek 10
  - Copiefacturen van de diverse Cultuurmaatschappijen met index., dec. 1909 - febr. 1911; 277; Copieboek 11
  - Copiefacturen van de diverse Cultuurmaatschappijen met index., febr. 1911 - febr. 1912; 278; Copieboek 12
  - Copiefacturen van de diverse Cultuurmaatschappijen met index., febr. 1912 - nov. 1912; 279; Copieboek 13
  - Copiefacturen van de diverse Cultuurmaatschappijen met index., nov. 1912 - dec. 1913; 280; Copieboek 14
  - Copiefacturen van de diverse Cultuurmaatschappijen met index., dec. 1913 - febr. 1915; 281; Copieboek 15
  - Copiefacturen van de diverse Cultuurmaatschappijen met index., febr. 1915 - dec. 1915; 282; Copieboek 16
  - Copiefacturen van de diverse Cultuurmaatschappijen met index., dec. 1915 - juli 1919; 283; Copieboek 17
  - Copiefacturen van de diverse Cultuurmaatschappijen met index., juli 1919 - nov. 1920; 284; Copieboek 18
  - Copiefacturen van de diverse Cultuurmaatschappijen met index., nov. 1920 - jan. 1922; 285; Copieboek 19
  - Copiefacturen van de diverse Cultuurmaatschappijen met index., jan. 1922 - nov. 1922; 286; Copieboek 20
  - Copiefacturen van de diverse Cultuurmaatschappijen met index., nov. 1922 - okt. 1923; 287; Copieboek 21
  - Diverse staten; assurantiestaten, vrachtstaten, rentenota's, ed., 1914-1916; 288
  - Boekje met lijst van verzonden en ingekomen telegrammen inzake de oogst; expeditienota's van de cultuurmaatschappijen; Soember, Bopong, Goenoeng, Majang, Kali Badjing, Wono Djati, Glantangan, Alas Tledek, Redjo-Agoeng, Penataran, Mangli, Ngoesrie, Soeka Boemi; verkooplijsten., 1916; 289
  - Correspondentie van de directeur der verschillende cultuurmaatschappijen of van zijn secretarissen aan derden., dec. 1897 - jan. 1899; 290; Copieboek 1
  - Correspondentie van de directeur der verschillende cultuurmaatschappijen of van zijn secretarissen aan derden., jan. 1899 - sept. 1900; 291; Copieboek 2
  - Correspondentie van de directeur der verschillende cultuurmaatschappijen of van zijn secretarissen aan derden., sept. 1900 - nov. 1901; 292; Copieboek 3
  - Correspondentie van de directeur der verschillende cultuurmaatschappijen of van zijn secretarissen aan derden., jan. 1902 - mrt. 1903; 293; Copieboek 4
  - Correspondentie van de directeur der verschillende cultuurmaatschappijen of van zijn secretarissen aan derden., mrt. 1903 - juni 1904; 294; Copieboek 5
  - Correspondentie van de directeur der verschillende cultuurmaatschappijen of van zijn secretarissen aan derden., juni 1904 - juli 1905; 295; Copieboek 6
  - Correspondentie van de directeur der verschillende cultuurmaatschappijen of van zijn secretarissen aan derden., juli 1905 - aug. 1906; 296; Copieboek 7
  - Correspondentie van de directeur der verschillende cultuurmaatschappijen of van zijn secretarissen aan derden., aug. 1906 - sept. 1907; 297; Copieboek 8
  - Correspondentie van de directeur der verschillende cultuurmaatschappijen of van zijn secretarissen aan derden., sept. 1907 - aug. 1908; 298; Copieboek 9
  - Correspondentie van de directeur der verschillende cultuurmaatschappijen of van zijn secretarissen aan derden., sept. 1908 - juni 1909; 299; Copieboek 10
  - Correspondentie van de directeur der verschillende cultuurmaatschappijen of van zijn secretarissen aan derden., juni 1909 - febr. 1910; 300; Copieboek 11
  - Correspondentie van de directeur der verschillende cultuurmaatschappijen of van zijn secretarissen aan derden., febr. 1910 - dec. 1910; 301; Copieboek 12
  - Correspondentie van de directeur der verschillende cultuurmaatschappijen of van zijn secretarissen aan derden., dec. 1910 - dec. 1911; 302; Copieboek 13
  - Correspondentie van de directeur der verschillende cultuurmaatschappijen of van zijn secretarissen aan derden., dec. 1911 - mei 1913; 303; Copieboek 14
  - Correspondentie van de directeur der verschillende cultuurmaatschappijen of van zijn secretarissen aan derden., mei 1913 - juli 1914; 304; Copieboek 15
  - Correspondentie van de directeur der verschillende cultuurmaatschappijen of van zijn secretarissen aan derden., juli 1914 - nov. 1915; 305; Copieboek 16
  - Correspondentie van de directeur der verschillende cultuurmaatschappijen of van zijn secretarissen aan derden., nov. 1915 - nov. 1916; 306; Copieboek 17
  - Correspondentie van de directeur der verschillende cultuurmaatschappijen of van zijn secretarissen aan derden., nov. 1916 - juli 1918; 307; Copieboek 18
  - Correspondentie van de directeur der verschillende cultuurmaatschappijen of van zijn secretarissen aan derden., juli 1918 - dec. 1919; 308; Copieboek 19
  - Correspondentie van de directeur der verschillende cultuurmaatschappijen of van zijn secretarissen aan derden., dec. 1919 - juli 1921; 309; Copieboek 20
- P.W. Janssen., 8
  - Nota's van dhr. G. C. van Alsteede over de jaar., 1916-1921; 310
  - Stukken aan/van P.W. Janssen en zijn vrouw. Effectenlijsten, staat van gekochte fondsen, vermogensbelasting, inkomstenbelasting., 1925 tot en met 1929; 311
  - Verloop van de verkoop van aandelen van de VML., 1925-1928; 311
  - Aanbevelingsbrief Max Christen aan P.W. Janssen van Ed. Bischof., 20 apr. 1927; 311
  - Briefkaart van L. de Ridder., 17 juli 1927; 311
  - Krantenknipsel., 10 sept. 1927; 311
  - Effectenlijsten., 1929; 312
  - Ansichtkaart aan P.W. Janssen., 31 juli 1927; 312
  - Krant: Süddeutsche Tabakszeitung met artikel over grootvader P.W. Janssen., 1 mei 1898; 312
  - Af te leggen stukken. P.W. Janssen in rekening-courant met de Kasvereniging., 1938-1949; 313
  - Balansen, kasstaten P.W. Janssen met VML en familiebrieven., 1913-1949; 312
  - P.W. Janssen in rekening-courant met de Kasvereniging; Mevr. Janssen met de Kasvereniging; Twentse bank., mei 1937 - juli 1940; 314
  - De heer P.W. Janssen in rekening courant met de kasvereniging (girale rekening)., juli 1929 - dec. 1945; 315
  - In-en uitgaande correspondentie aan dhr. P.W. Janssen en Alberdinck Thijm inzake de VML. Bundel 1., apr. 1946 - okt. 1948; 316
  - In-en uitgaande correspondentie aan dhr. P.W. Janssen en Alberdinck Thijm inzake de VML. Bundel 2., okt. 1948 - sept. 1950; 317
  - Correspondentie en rekeningen inkomend en uitgaand bij P.W. Janssen, dhr. Bijleveld (secretaris) Mej. Janssen en jhr. Aug. Janssen inzake belastingen, Javaanse Bank, Senambah Mij, Levensverzekering, VML, diversen, kantoor F.J. Elderhorst., mei 1946 - dec. 1951; 318
  - Afschriften van notulen en vergaderingen van het Planters Comité; uittreksels uit de notulen; afschriften van korte verslagen; toegezonden aan P.W. Janssen., dec. 1949 - dec. 1951; 319
- C.W. Janssen., 9
  - Financieel., 9.1
    - Journaal., 1901-1908; 320
    - Journaal., 1909-1911; 321
    - Journaal., 1912-1916; 322
    - Journaal., 1917-1921; 323
    - Journaal., 1921-1924; 324
    - Journaal van C.W. Janssen en het Janssenfonds., 1924-1930; 325
    - Grootboek., 1901-1904; 326
    - Grootboek., 1904-1910; 327
    - Grootboek., 1910-1915; 328
    - Grootboek., 1912-1917; 329
    - Grootboek., 1916-1921; 330
    - Grootboek., 1921-1924; 331
    - Grootboek., 1924-1928; 332
    - Debiteurengrootboek., 1904-1912; 333
    - Debiteurengrootboek., 1912-1916; 334
    - Debiteurengrootboek., 1916-1925; 335
    - Kasboek., juli 1907 - dec. 1908; 336
    - Kasboek., dec. 1908 - mrt. 1910; 337
    - Kasboek., mrt. 1910 - mei 1911; 338
    - Kasboek., mei 1911 - juni 1912; 339
    - Kasboek., juni 1912 - juli 1913; 340
    - Kasboek., juli 1913 - juli 1914; 341
    - Kasboek., juli 1914 - sept. 1915; 342
    - Kasboek., sept. 1915 - okt. 1916; 343
    - Kasboek., okt. 1916 - okt. 1917; 344
    - Kasboek., okt. 1917 - sept. 1918; 345
    - Kasboek., sept. 1918 - juli 1919; 346
    - Kasboek., juli 1919 - juli 1920; 347
    - Kasboek., aug. 1920 - juni 1921; 348
    - Kasboek., juni 1921 - apr. 1922; 349
    - Kasboek., apr. 1922 - jan. 1923; 350
    - Kasboek., jan. 1923 - okt. 1923; 351
    - Kasboek., okt. 1923 - juli 1924; 352
    - Kasboek., juli 1924 - juli 1925; 353
    - Kasboek., juli 1925 - mei 1926; 354
    - Kasboek., mei 1926 - febr. 1927; 355
    - Kasboekje C. W. Janssen no. Ib., okt. 1900 - aug. 1901; 356
    - Kasboekje C. W. Janssen no. Ic., sept. 1901 - sept. 1902; 357
    - Kasboekje C. W. Janssen no. Id., sept. 1902 - juni 1903; 358
    - Kasboekje C. W. Janssen no. Ie., juni 1903 - mrt. 1904; 359
    - Kasboekje C. W. Janssen no. If., mrt. 1904 - nov. 1904; 360
    - Kasboekje C. W. Janssen no. Ig., nov. 1904 - mei 1905; 361
    - Kasboekje C. W. Janssen no. Ih., mei 1905 - mrt. 1906; 362
    - Kasboekje C. W. Janssen no. Ij., mrt. 1906 - jan. 1907; 363
    - Uitgavenboekje van C. W. Janssen., jan. 1907 - nov. 1907; 364
    - Uitgavenboekje van C. W. Janssen., nov. 1907 - okt. 1908; 365
    - Uitgavenboekje van C. W. Janssen., okt. 1908 - juni 1909; 366
    - Uitgavenboekje van C. W. Janssen., juli 1909 - apr. 1910; 367
    - Uitgavenboekje van C. W. Janssen., apr. 1910 - jan. 1911; 368
    - Uitgavenboekje van C. W. Janssen., febr. 1911 - nov. 1911; 369
    - Uitgavenboekje van C. W. Janssen., nov. 1911 - sept. 1912; 370
    - Uitgavenboekje van C. W. Janssen., sept. 1912 - sept. 1913; 371
    - Uitgavenboekje van C. W. Janssen., okt. 1913 - nov. 1914; 372
    - Uitgavenboekje van C. W. Janssen., nov. 1914 - dec. 1915; 373
    - Uitgavenboekje van C. W. Janssen., dec. 1915 - nov. 1916; 374
    - Uitgavenboekje van C. W. Janssen., nov. 1916 - dec. 1917; 375
    - Uitgavenboekje van C. W. Janssen., dec. 1917 - dec. 1918; 376
    - Uitgavenboekje van C. W. Janssen., dec. 1918 - dec. 1919; 377
    - Uitgavenboekje van C. W. Janssen., dec. 1919 - mrt. 1921; 378
    - Uitgavenboekje van C. W. Janssen., mrt. 1921 - febr. 1922; 379
    - Uitgavenboekje van C. W. Janssen., febr. 1922 - febr. 1923; 380
    - Uitgavenboekje van C. W. Janssen., febr. 1923 - mei 1924; 381
    - Uitgavenboekje van C. W. Janssen., mei 1924 - okt. 1925; 382
    - Uitgavenboekje van C. W. Janssen., okt. 1925 - febr. 1927; 383
    - Kasboekje no. I van C.W. Janssen in rekening-courant met de Senambah- maatschappij., juni 1895 - aug. 1899; 384
    - C W Janssen in rekening-courant met de Senambah-kas. Boekje II., jan. 1896 - dec. 1898; 385
    - Kasboekje no. 2 van C. W. Janssen in rekening met de Senambah maatschappij., juni 1897 - juni 1902; 386
    - Kasboekje no.2., juli 1902 - mrt. 1905; 387
    - Kasboekje no.2., apr. 1905 - juli 1906; 388
    - Kasboekje no.2., juli 1906 - juni 1907; 389
    - Kwitanties, stortingsbewijzen, rekeningen, dankbetuigingen., dec. 1926 - sept. 1927; 390
    - Kwitanties, stortingsbewijzen, rekeningen, dankbetuigingen., sept. 1927 - jan. 1929; 391
    - Kwitanties, stortingsbewijzen, rekeningen, dankbetuigingen. Met C. W. Janssen en het Janssenfonds., jan. 1929 - juli 1930; 392
  - Diversen, dossiers., 9.2
    - Oorkonde van C. W. Janssen; twee portretten, chinees schilderwerkje., 1926; 393
    - Uitgaande en inkomende correspondentie inzake en met Steenfabriek "De Ouderzorg" in Leiderdorp., 1894-1922; 394
    - Uitgaande en inkomende correspondentie inzake en met Steenfabriek "De Ouderzorg" in Leiderdorp., 1923-1927; 395
    - Steenfabriek "Ouderzorg", Leiderdorp; Balansen en bedrijfsresultaten., 1904-1923; 396
    - Statuten, drukwerken, kaarten, regelement., ca. 1900; 396
    - Dossier inzake Curatorium Hermann Naeher's., 1903-1913; 397
    - Correspondentie en bescheiden over de zaak Floris Vos., 1907-1926; 398
    - Correspondentie met Société Anonyme de Mouzaïa (inkomend en uitgaand bij C. W. Janssen)., 1911; 399
    - Correspondentie met Société Anonyme de Mouzaïa (inkomend en uitgaand bij C. W. Janssen)., 1912; 400
    - Correspondentie met Société Anonyme de Mouzaïa (inkomend en uitgaand bij C. W. Janssen)., 1913; 401
    - Correspondentie met Société Anonyme de Mouzaïa (inkomend en uitgaand bij C. W. Janssen)., 1914-1922; 402
    - Correspondentie met Société Anonyme de Mouzaïa (inkomend en uitgaand bij C. W. Janssen)., 1922-1927; 403
    - Correspondentie en akte inzake Djurdjura., 1911-1914; 404
    - N.V. Hofstede Oud Bussum. Inkomende en uitgaande correspondentie bij C.W. Janssen., 1912-1927; 405
    - Balansen, berekeningen, opstellingen, financiële verslagen, brieven op financieel gebied van de Hofstede Oud Bussum aan C. W. Janssen., 1912-1926; 406
    - Drukwerken, foto's, circulaires ed. over en van de N.V. Hofstede Oude Bussum., ca. 1915 e.v.; 407
    - Dossier inzake Oscar Schulz, directeur der "Rotterdamse Metaal Industrie"., 1914-1925; 408
    - Kwitanties en rekeningen van de Nederlandse Handelsmaatschappij aan C.W. Janssen inzake dispositie van de heer E.E. van Nierop verblijvend te Algiers., 1911-1919; 409
    - Brief aan Dr. C.W. Janssen van de advocaat Jhr. Mr. A.K.C. de Brauw., 29 sept. 1925; 410
    - Kwitantie aan Mr. K. J. Philips van het kantoor August Janssen., 25 apr. 1921; 410
    - Diverse rekeningen en kwitanties en financiële correspondentie van C.W. Janssen en de Landontginningmaatschappij "De Drie Provinciën", Steenfabriek de Ouderzorg, etc., juni 1921 - juli 1929; 411
    - Diverse rekeningen, kwitanties en financiële correspondentie gericht aan C.W. Janssen en het Janssenfonds. Stukken m.b.t. filantropie., febr. 1927 - mei 1930; 412
    - Kwitanties, rekeningen, stortingsbewijzen van C.W. Janssen en het Janssenfonds. Filantropie en stukken inzake de Senambah My. en de Landontginningmaatschappij "De Drie Provinciën"., 1926-1932; 413
    - Vereniging Bataksch Instituut. Circulaires over de oprichting, verzekeringen, spaarbankboekje bij de Leidse Spaarbank van Bataksch Inst., 1908; 414
    - Boekje: "De Bataks als exploitanten van hun eigen gebied" door C.W. Janssen. Annoncebrieven. Rekening-courant me de fa. Doesburgh., 1924; 414
- Het Janssenfonds., 10
  - Kwitanties, stortingsbewijzen, rekeningen, dankbetuigingen (filantropie)., juli 1930 - okt. 1932; 415
  - Dossiers, over afgedane zaken van het Janssenfonds. In deze dossiers in-en uitgaande correspondentie inzake schuldbekentenissen, filantropie, af te lossen hypotheken aan het Janssenfonds, verkoop aandelen, ondersteuningen. Boek 1., 1927 - ca. 1948; 416
  - Dossiers, over afgedane zaken van het Janssenfonds. In deze dossiers in-en uitgaande correspondentie inzake schuldbekentenissen, filantropie, af te lossen hypotheken aan het Janssenfonds, verkoop aandelen, ondersteuningen. Boek 2., 417
  - Dossiers, over afgedane zaken van het Janssenfonds. In deze dossiers in-en uitgaande correspondentie inzake schuldbekentenissen, filantropie, af te lossen hypotheken aan het Janssenfonds, verkoop aandelen, ondersteuningen. Boek 3., 418
  - Dossiers, over afgedane zaken van het Janssenfonds. In deze dossiers in-en uitgaande correspondentie inzake schuldbekentenissen, filantropie, af te lossen hypotheken aan het Janssenfonds, verkoop aandelen, ondersteuningen. Boek 4., 419
  - Dossiers, over afgedane zaken van het Janssenfonds. In deze dossiers in-en uitgaande correspondentie inzake schuldbekentenissen, filantropie, af te lossen hypotheken aan het Janssenfonds, verkoop aandelen, ondersteuningen. Boek 5., 420
  - Correspondentie met Mej. E. Kuyper inzake ondersteuning., 1904-1938; 421
  - Inkomende Correspondentie aan het Janssenfonds (A t/m Z) Boek 1., 1928-1933; 422
  - Inkomende Correspondentie aan het Janssenfonds (A t/m Z) Boek 2., 1928-1938; 423
  - Inkomende correspondentie over ondersteuningen en donaties voor vereniging van C.W. Janssen en het Janssenfonds., 1905-1935; 424
  - Inkomende en uitgaande correspondentie, nota's, afrekeningen., 1935-1939; 425
  - Inkomende en uitgaande correspondentie., juni 1964 - dec. 1965; 426
  - Rekening courantafschriften inkomend bij het Janssenfonds van Wurfbain & Zn. inzake verkoop van aandelen in incasso's van dividenden., 1928-1930; 427
  - Afschriften van rekening courant van het Janssenfonds met de Kasvereniging., 1927 - juli 1937; 428
  - Afschriften van rekening courant van het Janssenfonds met de Kasvereniging., juli 1937 - dec. 1943; 429
  - Afschriften van rekening courant van het Janssenfonds met de Kasvereniging., dec. 1943 - jan. 1946; 430
  - Kwitanties en rekeningen aan het Janssenfonds., aug. 1932 - jan. 1934; 431
  - Kwitanties en rekeningen aan het Janssenfonds., jan. 1934 - dec. 1934; 432
  - Kwitanties en rekeningen aan het Janssenfonds., jan. 1935 - apr. 1936; 433
  - Kwitanties en rekeningen aan het Janssenfonds., apr. 1936 - mei 1938; 434
  - Kwitanties en rekeningen aan het Janssenfonds., mei 1938 - sept. 1945; 435
  - Stortingsbewijzen van postwissels, postgirobiljetten, belastingstroken, cheques van enkele buitenlandse banken., 1936-1944; 436
  - Rekeningen en fin. correspondentie van Lippman-Rosenthal & Co. N.V. aan het Janssenfonds., jan. 1957 - nov. 1958; 437
  - Rekeningen van het Janssenfonds., jan. 1960 - dec. 1961; 438
  - Kasassociaten van W. Willems & Cie., jan. 1965 - dec. 1965; 439
  - Maandstaten van het Janssenfonds., 1927-1931; 440
  - Aandelen in diverse maatschappijen en instellingen van het Janssenfonds door erfrecht verkregen van C.W. Janssen., 1889-1924; 441
- Combinatie tot onderzoek van vergunningen in Ned. Oost-Indië., 11
  - Kasboek., 1897-1899; 442
  - Journaal., dec. 1897 - apr. 1914; 443
  - Grootboek., dec. 1897 - mrt. 1914; 444
  - Geheime rentenota's., jan. 1899 - okt. 1899; 445
  - rekeningen en kwitanties aan Aug. Janssen voor de "Combinatie"., 1898; 446
  - Remises Strassburg voor Th. Gillisen; rentenota's Th. Gillisen; nota's inzake verandering van onderpand / prolongatie., jan. 1898 - nov. 1898; 447
  - Adviesbrieven met kwitanties van de Nederlandse Handels Maatschappij van dhr. Tijl met P.W. Janssen inzake de "Combinatie"., 1898-1900; 448
  - Engagement voor de geoloog Dr. W. Volz. met correspondentie aan Aug. Janssen., 1899; 449
- N.V. Mijnbouw en Industrie Syndicaat., 12
  - Notulenboek van de algemene vergadering van aandeelhouders., mei 1900 - apr. 1914; 450
  - Aandelen no. 1 t/m 800 en 10 blanco aandelen (à f 500,-)., 30-4-1901; 451
  - Diverse annonces in de Telegraaf en het Algemeen Handelsblad. Stukken inzake de inkomstenbelasting; presentielijsten van aandeelhoudersvergaderingen., 1914; 452
  - Stukken inzake het contract tussen dhr. Nijhuis en Aug. Janssen; overdracht van vergunningen etc. van de "Combinatie" op het Mijnbouw en Industriesyndicaat en op Aug. Janssen. Acte van oprichting van het Mijnbouw en Industriesyndicaat; statutenwijziging; volmacht J. Lonsdorfer inzake overschrijving vergunningen., 1899-1906; 453
  - Concepten van een verdrag tussen Aug. Janssen (Mijnbouw en Industrie-synidicaat) en dhr. Weber, Berlijn., 1900; 454
  - Balansboek., 1899-1914; 455
  - Adviesbrieven van L.M. Tijl jr. Aan P.W. Janssen betreffende disposito's van de combinatie m.b.t. het Mijnbouw en Industriesyndicaat., 1898-1900; 456
  - Balansen, contracten, correspondentie, rekeningen en kwitanties, inkomstenbelasting., 1899-1905; 457
  - Duplicaten van circulaires., 1897-1901; 458
  - Correspondentie L.M. Tijl jr. Met Aug. Janssen inzake Mijnbouw en Industrie syndicaat., jan. 1900 - dec. 1900; 459
  - Copieboek van uitgaande correspondentie aan de "Combinatie"., mrt. 1898 - okt. 1906; 460
  - Correspondentie van A. Janssen aan Tijl inzake de combinatie en het Mijnbouw en Industriesyndicaat., juni 1898 - dec. 1899; 461
  - Diverse correspondentie inzake die combinatie en het Mijnbouw en Industrie syndicaat., dec. 1897 - okt. 1898; 461
  - Diverse correspondentie, rekeningen, kwitanties., jan. 1899 - dec. 1904; 461
  - Kasverantwoording L.M. Tijl aan de combinatie en het Mijnbouw en Industriesyndicaat., mei 1899 - okt. 1899; 461
  - Verantwoordingen van prof. Bücking en Dr. Van Werveke; verrekening geologen en hun reis naar Ned.- Indië; verantwoordingen Tijl over de uitgaven van de heren Bücking, van Werveke en Keasberry; rekeningen en nota's van Prof. Bücking., 1898; 462
  - Correspondentie van Prof. Dr. H. Bücking aan het Mijnbouw en Industriesyndicaat., mei 1897 - nov. 1898 en juni - dec. 1899; 463
  - Stukken over mijnbouwkundige zaken: Pengkadjan; diverse afschriften; diverse vergunning, correspondentie en rapporten., 1898-1906; 464
  - Stukken met betrekking tot een benoeming van een mijningenieur., 1897, 1899-1900; 465
- Het Poeloe Laoet Syndicaat en de Steenkolenmijn Poeloe Laoet., 13
  - Bestuur en administratie., 13.1
    - Correspondentie, akten, circulaires, statuten, contracten, telegrammen, rentenota's, foto's, rapportage inzake de oprichting van het Poeloe Laoet syndicaat en de steenkolenmijn Poeloe Laoet., 1897-1902; 466
    - Bescheiden voor de afrekening met August Janssen als leider van het Poeloe Laoet syndicaat., 1903; 467
    - Concessies van de Steenkolenmijn Poeloe Laoet., 1903-1907; 468
    - Notulen van de Algemene vergaderingen van aandeelhouders., mrt. 1903 - mrt. 1914; 469
    - Notulen der commissarisvergaderingen., juni 1903 - juni 1912; 470
    - Diverse bescheiden voor commissarissen vergaderingen, notulen., jan. 1904 - juni 1912; 471
    - Jaarverslagen der steenkolenmijn Poeloe Laoet., 1903-1911; 472
    - Geschriften betrekking hebbende op het opzetten der steenkolenmijn., 1902-1903; 473
    - Remiseregistratie van Poeloe Laoet., mei 1900 - juli 1903; 474
    - Handleiding voor de boekhouding op Poeloe Laoet., 19 okt. 1906; 475
    - Exploratieboek van Poeloe Laoet., febr. 1900 - mrt. 1903; 476
    - Rekening-courantboek over exploratie., mrt. 1903 - aug. 1903; 477
    - Door de kleine kas betaalde rekeningen., 1911-1913; 478
    - Steenkolenmijn Poeloe Laoet in rekening-courant met de kasvereniging., mrt. 1903 - jan. 1906; 479
    - Steenkolenmijn Poeloe Laoet in rekening-courant met de kasvereniging., jan. 1906 - okt. 1907; 480
    - Steenkolenmijn Poeloe Laoet in rekening-courant met de kasvereniging., okt. 1907 - apr. 1911; 481
    - Steenkolenmijn Poeloe Laoet in rekening-courant met de kasvereniging., mei 1911 - mei 1914; 482
    - Rekening courant met de kasvereniging (boekje van Poeloe Laoet)., mrt. 1903 - mei 1906; 483
    - Rekening courant met de kasvereniging (boekje van Poeloe Laoet)., mei 1906 - mrt. 1908; 484